最高法院刑事判決　　　　　　　　　 111年度台上字第1134號
上　訴　人　洪智偉


上列上訴人因違反兒童及少年性剝削防制條例案件，不服臺灣高
等法院中華民國110年9月28日第二審判決（110年度上訴字第152
6號，起訴案號：臺灣新北地方檢察署108年度偵字第21270、282
49號），提起上訴，本院判決如下：
    主  文
上訴駁回。
    理  由
一、按刑事訴訟法第377 條規定，上訴於第三審法院，非以判決
    違背法令為理由，不得為之。是提起第三審上訴，應以原判
    決違背法令為理由，係屬法定要件。如果上訴理由書狀並未
    依據卷內訴訟資料，具體指摘原判決不適用何種法則或如何
    適用不當，或所指摘原判決違法情事，顯與法律規定得為第
    三審上訴理由之違法情形，不相適合時，均應認其上訴為違
    背法律上之程式，予以駁回。
二、本件經原審審理結果，認為上訴人甲○○有所載違反兒童及
    少年性剝削防制條例各犯行明確，因而撤銷第一審附表編號
    ㈠、㈣、㈥、㈧、㈨部分科刑之判決，改判仍論處上訴人犯
    如原判決附表（下稱附表）編號㈠、㈥、㈧、㈨所示犯引誘
    使少年製造猥褻行為之電子訊號4 罪刑，暨同附表編號㈣所
    示犯引誘使兒童（原判決誤植為少年）製造猥褻行為之電子
    訊號未遂罪刑，及為相關沒收之宣告，並維持第一審論處如
    同附表編號㈡、㈢、㈦所示犯引誘使少年製造猥褻行為之電
    子訊號3 罪刑，暨同附表編號㈤所示犯引誘使少年製造猥褻
    行為之電子訊號未遂罪刑及相關沒收諭知之判決，駁回其該
    部分在第二審之上訴，已載敘其調查證據之結果及憑以認定
    各該犯罪事實之心證理由，有卷存資料可資覆按。
三、上訴意旨略以：原判決未審酌其罹患輕型認知障礙症，缺乏
    社交技巧，又罹有腦囊腫、腦先天性畸形、癲癇，並領有輕
    度智能障礙等量刑事由，而上情亦符合顯可憫恕之情狀，未
    依刑法第59條酌減，有量刑事由調查未盡、理由欠備之違法
    ；原判決未考量附表編號㈣、㈤與同附表編號㈠、㈥、㈧、
    ㈨各罪，犯罪情節及犯罪後態度並無不同，此部分未依刑法
    第59條酌減，相較上揭其他各罪，有違比例、平等及罪刑相
    當原則。
四、刑之量定，係實體法上賦予法院得依職權自由裁量之事項，
    苟已以行為人之責任為基礎，並斟酌刑法第57條各款所列情
    狀，在法定刑度內，酌量科刑，無偏執一端，致明顯失出失
    入情形，即不得任意指摘為違法，以為第三審上訴之理由。
    原判決就上訴人所犯上揭各罪，已綜合審酌刑法第57條科刑
    等一切情狀，並說明所犯致生少年及兒童身心健康、人格發
    展不良影響，兼衡其犯罪手段、智識程度、家庭經濟狀況、
    罹有腦囊腫、腦先天性畸形、癲癇、領有輕度身心障礙證明
    及犯後坦承犯行，併酌以與部分被害人達成和解、盡力彌補
    賠償等情，部分依刑法第25條第2 項、第59條等規定減輕其
    刑後，在罪責原則下適正行使其量刑之裁量權，而為所示各
    罪刑之量定，核其量定之刑罰，已兼顧相關有利與不利之科
    刑資料，就上訴人身心狀況，併為審酌說明，所定之執行刑
    非以累加方式，亦給予相當幅度之恤刑，客觀上並未逾越法
    定刑度或範圍，亦與罪刑相當原則無悖，核屬事實審法院量
    刑職權之適法行使，難認有濫用其裁量權限之違法情形，自
    不得僅摭拾量刑未詳予記敘或擷取其中片段，執以指摘原判
    決量刑違法。至應否依刑法第59條酌量減輕其刑，法院本屬
    有權斟酌決定，故未酌減其刑，既不違背法令，自不得執為
    提起第三審上訴之理由。原審審酌上訴人犯附表編號㈡至㈤
    、㈦所示各罪情狀，認無可憫恕、法重情輕之事由，已闡述
    理由明確，未依該條規定酌減其刑，不能指為違法。上訴意
    旨單純就原審前述量刑裁量權之合法行使，徒以自己說詞，
    任意指摘，非適法之第三審上訴理由，應認其之上訴違背法
    律上之程式，予以駁回。
據上論結，應依刑事訴訟法第395條前段，判決如主文。
中    華    民    國   111    年    3     月    16    日
                  刑事第九庭審判長法  官  段  景  榕  
                                  法  官  鄧  振  球  
                                  法  官  楊  力  進  
                                  法  官  宋  松  璟  
                                  法  官  汪  梅  芬  
本件正本證明與原本無異
                                  書記官
中    華    民    國   111    年    3     月    17    日